Inventaris van het archief van het:(Hoofd)productschap Akkerbouwproducten, (1930), 1956-2014
Nationaal Archief, Den Haag
Hoofdproductschap voor Akkerbouwproducten en daaronder ressorterende productschappen
Productschap Akkerbouwproducten
oudste stuk - jongste stuk: oudste stuk - jongste stuk: 1956-2014
1956-2014
P86
1064 inventarisnummer(s); 106,60 meter
Normale geschreven, getypte en gedrukte documenten. Geen bijzondere handschriften.
Nationaal Archief, Den Haag
Productschap Diervoeder; Productschap Wijn; Productschap Akkerbouwproducten; Hoofdproductschap voor Akkerbouwproducten, 1956-2014 Coördinerend orgaan voor de akkerbouwproductschappen Granen, Zaden en Peulvruchten, Landbouwzaaizaden en Veevoeder
De archieven van het Hoofdproductschap en de daaronder ressorterende productschappen bestaan uit vergaderstukken van dagelijkse, openbare, besloten besturen en commissies. Daarnaast bevat het jaarverslagen, begrotingen en jaarrekeningen, beleidsstukken, verordeningen, besluiten en statistische informatie als ook voorlichting over en voor het taakgebied waarvoor het schap is ingesteld.
Archiefvorming
Geschiedenis van de archiefvormer
Productschappen
Product- en bedrijfschappen zijn publiekrechtelijke samenwerkingsverbanden van ondernemers en werknemers, die activiteiten ontplooien ten behoeve van een gehele sector. Het hele stelsel van product- en bedrijfschappen wordt ook wel genoemd: de publiekrechtelijke bedrijfsorganisatie (PBO).
Productschappen zijn instellingen van en vóór het bedrijfsleven. Ze functioneren op afstand van de overheid en worden bestuurd door vertegenwoordigers van werkgevers- en werknemersorganisaties. Welke organisaties dat zijn, wordt bepaald door de Kroon op advies van de Sociaal Economische Raad (SER).
In het bestuur hebben werkgevers en werknemers evenveel zetels. De bestuursleden worden aangewezen door de privaatrechtelijke organisaties in een bepaalde sector. Zij zijn op hun beurt weer gekozen door de eigen leden.
Productschappen hebben een algemeen bestuur, een dagelijks bestuur en een secretariaat. De voorzitter bekleedt een onafhankelijke positie. Hij/zij wordt benoemd door de Kroon. Bestuursvergadering zijn in de regel openbaar.
Als publiekrechtelijk orgaan kan een productschap verordeningen (regelingen) uitvaardigen. De verordeningen moeten meestal met twee derde meerderheid worden vastgesteld en vervolgens worden goedgekeurd door de verantwoordelijke minister(s) dan wel door de SER.
Het toezicht wordt uitgevoerd door de SER en de betrokken minister(s). De wet op de Bedrijfsorganisaties vereist publicatie van ontwerp verordeningen, besluiten, begrotingen en jaarverslagen. Later, ongeveer vanaf 1992, zijn de Wet Openbaarheid van Bestuur en de Wet Nationale Ombudsman ook van toepassing.
Wettelijke grondslag
Grondwet
De oorsprong van de Nederlandse publiekrechtelijke bedrijfsorganisatie voert terug tot ver voor de Tweede Wereldoorlog. In 1922 werd in de grondwet een artikel opgenomen dat ook andere dan in de grondwet genoemde lichamen verordenende bevoegdheden kon geven. Sindsdien waren verschillende pogingen ondernomen om een stelsel van functioneel gedecentraliseerde lichamen in leven te roepen. Mede naar aanleiding van de economische crisis van de jaren dertig zijn bij de grondwetsherziening van 1938 drie artikelen opgenomen die de mogelijkheid boden tot het instellen van openbare lichamen van bedrijf en beroep. Aan deze lichamen kon verordenende bevoegdheid worden verleend.
Organisatiebesluit Voedselvoorziening
Op grond van artikel 152 uit de grondwet is in 1941 het Organisatiebesluit Voedselvoorziening voortgekomen, welke de instelling van (Hoofd-) Bedrijfschappen, Vakorganisaties, (Onder-) Bedrijfsgroepen en (Onder-) Vakgroepen mogelijk maakte.
Bij besluit van de Secretaris Generaal van het Departement van Landbouw en Visscherij en Voedselvoorziening d.d. 28 maart 1941 betreffende de opbouw van een organisatie voor de voedselvoorziening, werden deze lichamen ingesteld.
Algemeen Reglement
Het Algemeen Reglement dateert van 15 juli 1941 en gaf algemene voorschriften met betrekking tot de samenstelling, inrichting en bevoegdheid van organisaties ingesteld op het gebied van de voedselvoorziening.
Instellingsbeschikking
De Instellingsbeschikking, met reglementen d.d. 30 maart 1942, van het Hoofdbedrijfschap voor Akkerbouwproducten en de daaronder ressorterende Bedrijfschappen stelt lichamen in, omschrijft het werkgebied ervan en bevat voorschriften van organisatorische aard, terwijl de daarbij behorende reglementen nadere regels bevatten ten aanzien van het Bedrijfschap waarop zij betrekking heeft, dit ter aanvulling van het Algemene Reglement.
Wet opheffing Hoofdbedrijfschap en Bedrijfslichamen voor Akkerbouwproducten
Per 30 september 1954 na de instelling en daadwerkelijk vanaf 01 januari 1956 na de inwerkingstelling van de Productschappen en Hoofdproductschap voor Akkerbouwproducten.
Instellingswet Productschappen en Hoofdproductschap voor Akkerbouwproducten per 30 september 1954
Als bedoeld in de Wet op de Bedrijfsorganisaties, na advies uit eigen beweging door de Sociaal Economische Raad (SER) op 20 februari 1953 en het daarna door de Raad uitgebrachte advies op 31 maart 1954, na de adviesaanvraag door de Minister voor Publiekrechtelijke Bedrijfsorganisatie.
Het HPA en de daaronder ressorterende productschappen treden vanaf 1 januari 1956 in werking.
Tussen de instellingswet en de inwerkingtreding zaten nog maanden van intens overleg door de SER met belangengroepen om tot overeenstemming te komen en een breed sociaal en economisch draagvlak te creëren. Maar ook om de taken van de rechtsvoorgangers in te bedden bij de nieuwe organen.
Hoofdproductschap Akkerbouw (HPA)
Het Hoofdproductschap Akkerbouw (HPA) is ingesteld in 1956 ten behoeve van de akkerbouwsector in de brede zin van het woord.
Het Hoofdproductschap Akkerbouw had als wettelijke taak het behartigen van de belangen van de gehele branche en het belang van de Nederlandse samenleving. Onder de activiteiten van deze organisatie vielen onder andere:
• het meepraten over regelgeving in Den Haag en in Brussel
• het doen of uitbesteden van onderzoek
• reclame en voorlichting over akkerbouw
De inkomsten van het HPA bestonden uit heffingen en vergoedingen van het ministerie van Landbouw, Natuur en Voedselkwaliteit voor het uitvoeren van maatregelen in het kader van de Europese gemeenschappelijke markt.
Sinds 1 januari 2015 is het Hoofdproductschap Akkerbouw, samen met alle andere product- en bedrijfschappen, opgeheven. De publieke taken zijn overgenomen door het ministerie van Economische Zaken. Enkele private taken zijn overgegaan naar de Brancheorganisatie Akkerbouw
Productschap Diervoeder
Het Productschap Diervoeder was een Nederlands productschap dat zich richtte op diervoeder. Het productschap is ingesteld in 1956 en werd opgeheven per 1 januari 2015.
Het Productschap Diervoeder had als wettelijke taak het behartigen van de gehele branche en het belang van de Nederlandse samenleving. Onder de activiteiten van deze organisatie vielen onder andere:
• het meepraten over regelgeving in Den Haag en in Brussel
• het doen of uitbesteden van onderzoek
• reclame en voorlichting over diervoeder
• kwaliteit en productveiligheid
• voederwaardering
• arbeid
Productschap Granen, Zaden en Peulvruchten
Het Productschap Granen, Zaden en Peulvruchten was een Nederlands productschap dat zich richtte op granen, zaden en peulvruchten. Het productschap heeft zijn taken vervult in de periode 1956 tot 2008. Daarna zijn de taken over gegaan naar het Productschap Akkerbouw.
Het Productschap Granen, Zaden en Peulvruchten had tot haar opheffing de wettelijke taak het behartigen van het belang van de gehele branche en het belang van de Nederlandse samenleving. Onder de activiteiten van deze organisatie vielen onder andere:
• het meepraten over regelgeving in Den Haag en in Brussel
• overleggen met ministeries
• het doen of uitbesteden van onderzoek
• reclame en voorlichting over granen, zaden en peulvruchten
Productschap Wijn
Het Productschap Wijn was een Nederlands productschap dat zich richtte op wijn. Het productschap werd opgeheven per 1 januari 2015.
Het Productschap Wijn had als wettelijke taak het behartigen van het van de gehele wijnbranche en het belang van de Nederlandse samenleving.
Onder de activiteiten van deze organisatie vielen onder andere:
• het stimuleren van het gebruik van de glasbak
• het praten over regelgeving in Den Haag en in Brussel
• overleggen met ministeries
• het doen of uitbesteden van onderzoek
• voorlichting over wijn, bijvoorbeeld via een website over wijn
Met ingang van 1 januari 2015 is het Productschap Wijn, net als alle andere product- en bedrijfschappen, opgeheven. Diverse werkzaamheden zijn overgedragen aan de Rijksdienst voor Ondernemend Nederland of aan brancheorganisaties.
Productschap Akkerbouw (PA)
Het Productschap Akkerbouw (PA) is ingesteld per 1 januari 2008. Het bundelt de activiteiten van het voormalige Productschap Granen, Zaden en Peulvruchten en de sectorale activiteiten van het Hoofdproductschap Akkerbouw. PA is een organisatie van en voor het akkerbouwbedrijfsleven, te beginnen bij de sector uitgangsmateriaal tot en met de detailhandel in (verwerkte) akkerbouwproducten.
PA is een publiekrechtelijk bedrijfslichaam met regelgevende bevoegdheid. De wettelijke basis is gelegen in de Wet op de bedrijfsorganisatie. PA is ingesteld bij Koninklijk Besluit van 10 december 2007 en is tegelijkertijd met de overige product- en bedrijfschappen opgeheven per 1 januari 2015.
Geschiedenis van het archiefbeheer
Het Hoofdproductschap Akkerbouwproducten kende een centraal archief waarin de archieven van de andere schappen mede werden beheerd. De schappen binnen de landbouwsector voerde op grote schaal medebewindstaken uit voor de overheid. In aanloop naar de opheffing van de schappen is er een Medebewindsorganisatie opgezet, die later in het ministerie van Economische Zaken is opgegaan. De bijbehorende medebewindsarchieven zijn overgedragen aan het ministerie. Kort voor de definitieve opheffing van de schappen is het HPA verhuist van Den Haag naar Zoetermeer en ingetrokken in het pand waar ook andere productschappen gehuisvest waren. De werkzaamheden van de archiefafdeling zijn in die periode afgebouwd.
Het laatste deel van het archief bestaat uit een gedeponeerd archief van de Stichting Uitvoering Landbouwmaatregelen (inventarisnummer 3371 t/m 3378) over de periode 1960 - 1985.
Inhoud en structuur van het archief
Inhoud
De archieven van het Hoofdproductschap en de daaronder ressorterende productschappen bestaan uit vergaderstukken van dagelijkse, openbare, besloten besturen en commissies. Daarnaast bevat het jaarverslagen, begrotingen en jaarrekeningen, beleidsstukken, verordeningen, besluiten en statistische informatie als ook voorlichting over en voor het taakgebied waarvoor het schap is ingesteld.
Selectie en vernietiging
Het beheer van het archief gebeurde aan de hand van het opgestelde selectielijst neerslag handelingen Akkerbouwproductschappen 1956-2002, vastgesteld door de Staatssecretaris van Onderwijs, Cultuur en Wetenschap op 22 maart 2005
Aanvullingen
Er zijn geen aanvullingen te verwachten
Ordening van het archief
De inventaris volgt een klassieke indeling en begint eerst met de algemene stukken, In het tweede gedeelte zitten de stukken betreffende taakuitvoering en bijzondere onderwerpen.
Aanwijzingen voor de gebruiker
Openbaarheidsbeperkingen
Volledig openbaar.
Materiële beperkingen
Het archief kent geen beperkingen voor het raadplegen van stukken als gevolg van slechte materiële staat.
Andere toegang
Niet van toepassing.
Aanvraaginstructie
Openbare archiefstukken kunnen online worden aangevraagd en gereserveerd. U kunt dit ook via de terminals in de studiezaal van het Nationaal Archief doen. Om te kunnen reserveren dient u de volgende stappen te volgen:
U maakt een profiel aan op www.gahetna.nl, en logt vervolgens in
Via de archiefinventaris (alleen de beschrijvingen met rode nummers) selecteert u het gewenste archiefstuk door op de knop 'Reserveren' te klikken
In het volgende scherm geeft u aan op welke dag u het archiefstuk wilt inzien
Indien u zich bevindt in de studiezaal en een tafelnummer heeft ontvangen kunt u dit nummer vermelden. Als u geen tafelnummer heeft kunt u tafelnummer 777 laten staan
Vervolgens bevestigt u uw reservering door deze te versturen.
Verwant materiaal
Beschikbaarheid van kopieën
Inventarisnummers van dit archief zijn niet in kopievorm beschikbaar
Afgescheiden archiefmateriaal
Beschrijving van de series en archiefbestanddelen
- Stukken niet naar inhoud beschreven, A
  - Vergaderstukken, agenda's en notulen bestuur, A.1
    - Gemeenschappelijke vergaderingen Dagelijks Bestuur Hoofdproduktschap en Produktschappen Akkerbouw, 1956-1990; 1-7; 7 omslagen
      - 1956 maart 8 t/m 1975 oktober 31, 1
      - 1976 oktober 27 t/m 1978 november 22, 2
      - 1979 april 18 t/m 1982 oktober 13, 3
      - 1983 oktober 4 t/m 1988 september 27, 4
      - 1989 september 26 t/m 1992 april 21, 5
      - 1992 augustus 20 t/m 1994 mei 10, 6
      - 1995 mei 9 t/m 1996 juli 3, 7
    - Dagelijks Bestuur, 1956-2014; 8-92; 85 omslagen
      - 1956 februari 16 t/m 1958 oktober 22, 8
      - 1959 januari 20 t/m 1964 september 10, 9
      - 1964 november 3 t/m 1970 november 12, 10
      - 1971 januari 14 t/m 1975 november 13, 11
      - 1976 januari 27 t/m april 27, 12
      - 1976 mei 13 t/m september 9, 13
      - 1976 november 2 t/m november 11, 14
      - 1977 januari 13 t/m mei 12, 15
      - 1977 juli 7 t/m 1978 juni 15, 16
      - 1978 september 14 t/m 1979 januari 24, 17
      - 1979 maart 15 t/m juni 14, 18
      - 1979 september 13 t/m 1980 maart 13, 19
      - 1980 juni 12 t/m 1981 maart 12, 20
      - 1981 mei 22 t/m 1982 mei 28, 21
      - 1982 september 9 t/m 1983 oktober 26, 22
      - 1984 januari 12 t/m oktober 25, 23
      - 1985 januari 10 t/m oktober 31, 24
      - 1986 maart 13 t/m 1987 januari 15, 25
      - 1987 maart 12 t/m 1988 mei 26, 26
      - 1988 september 7 t/m 1989 maart 9, 27
      - 1989 mei 25 t/m 1990 januari 11, 28
      - 1990 februari 8 t/m mei 3, 29
      - 1990 mei 31 t/m september 11, 30
      - 1990 oktober 5 t/m november 29, 31
      - 1991 januari 10 t/m februari 24, 32
      - 1991 maart 14 t/m juli 4, 33
      - 1991 september 4 t/m november 28, 34
      - 1992 januari 16 t/m april 9, 35
      - 1992 mei 27 t/m juni 11, 36
      - 1992 juli 2 t/m september 10, 37
      - 1992 oktober 8 t/m oktober 29, 38
      - 1992 november 26 t/m 1993 april 8, 39
      - 1993 mei 27 t/m september 9, 40
      - 1993 oktober 28 t/m november 25, 41
      - 1994 januari 13 t/m mei 26, 42
      - 1994 september 8 t/m 1995 januari 12, 43
      - 1995 maart 9 t/m mei 24, 44
      - 1995 september 15 t/m november 13, 45
      - 1996 april 11 t/m mei 30, 46
      - 1996 juli 3 t/m september 12, 47
      - 1996 oktober 31 t/m november 28, 48
      - 1997 maart 13 t/m juni 5, 49
      - 1997 september 18 t/m november 27, 50
      - 1998 maart 19 t/m juni 2, 51
      - 1998 september 10 t/m oktober 29, 52
      - 1999 februari 11 t/m april 8, 53
      - 1999 juni 2, 54
      - 1999 september 16 t/m 2000 februari 10, 55
      - 2000 mei 31, 56
      - 2000 september 8 t/m oktober 26, 57
      - 2001 januari 25 t/m maart 8, 58
      - 2001 april 12 t/m mei 29, 59
      - 2001 oktober 25, 60
      - 2002 maart 14 t/m juni 5, 61
      - 2002 september 19, 62
      - 2002 oktober 31, 63
      - 2003 maart 20, 64
      - 2003 mei 22, 65
      - 2003 september 18 t/m oktober 30, 66
      - 2004 maart 11, 67
      - 2004 mei 19, 68
      - 2004 september 16, 69
      - 2004 oktober 28, 70
      - 2005 maart 10 t/m mei 26, 71
      - 2005 september 15 t/m oktober 27, 72
      - 2006 maart 9 t/m mei 24, 73
      - 2006 oktober 26, 74
      - 2007 maart 8, 75
      - 2007 mei 24 t/m juni 7, 76
      - 2007 oktober 26, 77
      - 2008 mei 13, 78
      - 2008 oktober 22, 79
      - 2009 maart 12, 80
      - 2009 juni 10, 81
      - 2009 oktober 22, 82
      - 2010 maart 18, 83
      - 2010 oktober 26, 84
      - 2011 maart 17, 85
      - 2011 oktober 27, 86
      - 2011 november 12 t/m 2012 maart 15, 87
      - 2012 oktober 25, 88
      - 2013 maart 14 t/m april 18, 89
      - 2013 september 5 t/m oktober 24, 90
      - 2014 maart 13 t/m mei 15, 91
      - 2014 oktober 23, 92
    - Openbaar Bestuur, 1956-2014; 93-186; 94 omslagen
      - 1956 januari 31 t/m december 13, 93
      - 1957 februari 14 t/m 1958 september 11, 94
      - 1958 november 13 t/m 1961 juli 13, 95
      - 1961 september 14 t/m 1965 januari 14, 96
      - 1965 maart 11 t/m 1968 januari 11, 97
      - 1968 maart 14 t/m 1969 november 13, 98
      - 1970 januari 15 t/m 1972 november 9, 99
      - 1973 januari 11 t/m 1975 november 13, 100
      - 1976 maart 11 t/m mei 13, 101
      - 1976 juli 8 t/m september 9, 102
      - 1976 november 11 t/m 1977 maart 10, 103
      - 1977 mei 12 t/m juli 7, 104
      - 1977 september 8 t/m november 10, 105
      - 1978 januari 12 t/m maart 2, 106
      - 1978 juni 15 t/m september 14, 107
      - 1978 november 9 t/m 1979 januari 11, 108
      - 1979 maart 15, 109
      - 1979 juni 14, 110
      - 1979 september 13 t/m november 15, 111
      - 1980 januari 10 t/m maart 13, 112
      - 1980 juni 12, 113
      - 1980 september 11 t/m november 13, 114
      - 1981 januari 15 t/m juni 11, 115
      - 1981 september 10 t/m november 12, 116
      - 1982 januari 14 t/m maart 11, 117
      - 1982 juni 10 t/m september 9, 118
      - 1982 november 11 t/m 1983 januari 13, 119
      - 1983 maart 8 t/m juni 9, 120
      - 1983 september 8 t/m 1984 januari 12, 121
      - 1984 maart 8 t/m juni 14, 122
      - 1984 november 8 t/m 1985 januari 12, 123
      - 1985 maart 14 t/m juni 13, 124
      - 1985 september 12 t/m november 14, 125
      - 1986 januari 9 t/m maart 13, 126
      - 1986 juni 12 t/m september 11, 127
      - 1986 november 13 t/m 1987 januari 15, 128
      - 1987 maart 12 t/m juni 11, 129
      - 1987 september 10 t/m november 12, 130
      - 1988 januari 14 t/m maart 10, 131
      - 1988 juni 9 t/m september 8, 132
      - 1988 november 10 t/m 1989 januari 12, 133
      - 1989 maart 9 t/m juni 8, 134
      - 1989 september 14 t/m november 9, 135
      - 1990 januari 11 t/m maart 8, 136
      - 1990 juni 14 t/m september 13, 137
      - 1990 november 8 t/m 1991 januari 10, 138
      - 1991 maart 14 t/m juni 13, 139
      - 1991 september 12 t/m november 14, 140
      - 1992 januari 16 t/m maart 11, 141
      - 1992 juni 11, 142
      - 1992 november 12, 143
      - 1993 maart 11, 144
      - 1993 juni 10 t/m november 11, 145
      - 1994 januari 13 t/m juni 9, 146
      - 1994 november 10 t/m 1995 maart 9, 147
      - 1995 juni 8 t/m november 9, 148
      - 1996 maart 14 t/m juni 13, 149
      - 1996 november 14 t/m 1997 maart 13, 150
      - 1997 juni 19 t/m oktober 3, 151
      - 1997 november 13 t/m 1998 maart 19, 152
      - 1998 juni 18 t/m november 12, 153
      - 1999 maart 11 t/m juni 17, 154
      - 1999 september 16 t/m 2000 maart 16, 155
      - 2000 juni 15 t/m september 8, 156
      - 2000 november 9 t/m 2001 maart 8, 157
      - 2001 juni 14 t/m november 8, 158
      - 2002 maart 14 t/m november 14, 159
      - 2003 maart 20, 160
      - 2003 juni 12 t/m november 13, 161
      - 2004 maart 11, 162
      - 2004 juni 10, 163
      - 2004 november 11, 164
      - 2005 maart 10 t/m juni 9, 165
      - 2005 november 10, 166
      - 2006 maart 9 t/m juni 8, 167
      - 2006 november 9, 168
      - 2007 maart 8 t/m juni 7, 169
      - 2007 november 8, 170
      - 2008 mei 13, 171
      - 2008 november 13, 172
      - 2009 maart 26, 173
      - 2009 november 12, 174
      - 2010 april 1, 175
      - 2010 mei 31, 176
      - 2010 november 11, 177
      - 2011 maart 31, 178
      - 2011 november 10, 179
      - 2012 maart 29, 180
      - 2012 november 8, 181
      - 2013 maart 28, 182
      - 2013 november 7, 183
      - 2014 maart 13, 184
      - 2014 juni 12, 185
      - 2014 november 6, 186
    - Besloten Bestuur, 1956-2014; 187-192; 6 omslagen
      - 1956 januari 20 t/m juni 14, 187
      - 1957 juli 12 t/m 1960 maart 10, 188
      - 1960 mei 12 t/m 1962 mei 10, 189
      - 1962 juni 28 t/m 1975 september 11, 190
      - 1976 januari 15 t/m 1989 september 26, 191
      - 2012 maart 29 t/m 2013 maart 28, 192
    - Directie, 1956-2014; 193-298; 104 omslagen
      - 1956 januari 14 t/m december 17, 193
      - 1958 januari 11 t/m 1959 oktober 10, 194
      - 1959 november 7 t/m 1961 oktober 6, 195
      - 1961 oktober 13 t/m 1962 oktober 4, 196
      - 1962 oktober 12 t/m 1963 september 2, 197
      - 1963 september 9 t/m 1964 april 20, 198
      - 1964 april 27 t/m1965 januari 11, 199
      - 1965 januari 25 t/m december 20, 200
      - 1966 januari 3 t/m november 25, 201
      - 1966 december 5 t/m 1967 oktober 9, 202
      - 1967 oktober 23 t/m 1968 juli 8, 203
      - 1968 augustus 19 t/m 1969 juni 9, 204
      - 1969 juni 16 t/m 1970 maart 2, 205
      - 1970 maart 9 t/m november 9, 206
      - 1970 december 1 t/m 1971 augustus 9, 207
      - 1971 augustus 16 t/m 1972 juni 26, 208
      - 1972 juli 10 t/m 1973 juni 4, 209
      - 1973 juni 18 t/m 1974 augustus 19, 210
      - 1974 augustus 29 t/m 1975 december 15, 211
      - 1976 januari 5 t/m maart 1, 212
      - 1976 maart 8 t/m mei 24, 213
      - 1976 juni 8 t/m augustus 16, 214
      - 1976 augustus 30 t/m november 1, 215
      - 1976 november 8 t/m 1977 februari 14, 216
      - 1977 februari 21 t/m mei 4, 217
      - 1977 mei 13 t/m oktober 31, 218
      - 1977 november 8 t/m 1978 maart 28, 219
      - 1978 april 10 t/m juni 20, 220
      - 1978 juni 26 t/m november 27, 221
      - 1978 december 4 t/m 1979 februari 5, 222
      - 1979 februari 20 t/m mei 21, 223
      - 1979 mei 28 t/m december 5, 224
      - 1979 december 17 t/m 1980 april 21, 225
      - 1980 mei 2 t/m december 22, 226
      - 1981 januari 15 t/m april 6, 227
      - 1981 april 21 t/m september 28, 228
      - 1981 oktober 12 t/m december 21, 229
      - 1982 januari 4 t/m december 6, 230
      - 1983 januari 3 t/m juni 27, 231
      - 1983 juli 4 t/m december 19, 232
      - 1984 januari 2 t/m april 16, 233
      - 1984 mei 7 t/m augustus 28, 234
      - 1984 september 3 t/m December 17, 235
      - 1985 januari 2 t/m april 1, 236
      - 1985 april 24 t/m juli 8, 237
      - 1985 augustus 5 t/m september 9, 238
      - 1985 september 16 t/m december 18, 239
      - 1986 januari 2 t/m juni 2, 240
      - 1986 juni 9 t/m december 15, 241
      - 1987 januari 5 t/m augustus 31, 242
      - 1987 september 14 t/m 1988 april 25, 243
      - 1988 mei 2 t/m augustus 28, 244
      - 1988 september 5 t/m september 26, 245
      - 1988 oktober 3 t/m november 28, 246
      - 1988 december 2 t/m 1989 februari 20, 247
      - 1989 februari 27 t/m mei 22, 248
      - 1989 mei 29 t/m augustus 21, 249
      - 1989 augustus 28 t/m december 4, 250
      - 1989 december 11 t/m 1990 februari 5, 251
      - 1990 februari 12 t/m maart 12, 252
      - 1990 maart 19 t/m april 2, 253
      - 1990 april 9 t/m mei 28, 254
      - 1990 juni 11 t/m augustus 20, 255
      - 1990 augustus 27 t/m oktober 22, 256
      - 1990 oktober 29 t/m november 26, 257
      - 1990 december 3 t/m 1991 januari 14, 258
      - 1991 januari 21 t/m februari 18, 259
      - 1991 februari 25 t/m april 15, 260
      - 1991 april 22 t/m mei 27, 261
      - 1991 juni 3 t/m juli 15, 262
      - 1991 augustus 19 t/m oktober 7, 263
      - 1991 oktober 14 t/m november 11, 264
      - 1991 november 25 t/m 1992 januari 20, 265
      - 1992 februari 3 t/m maart 30, 266
      - 1992 april 13 t/m juni 6, 267
      - 1992 augustus 10 t/m september 7, 268
      - 1992 september 21 t/m november 16, 269
      - 1992 november 30 t/m 1993 januari 25, 270
      - 1993 februari 5 t/m maart 22, 271
      - 1993 maart 29 t/m april 26, 272